臺灣桃園地方法院刑事判決　　　　　 100年度審易字第1384號
公　訴　人　臺灣桃園地方法院檢察署檢察官
被　　　告　楊岳樺
　　　　　　俞凱莉
上列被告因違反電子遊戲場業管理條例等案件，經檢察官提起公
訴（100 年度偵字第5682、7909、10872 、11194 、11790 、12
112 、12499 號），被告於本院準備程序進行中，就被訴事實為
有罪之陳述，經本院告知簡式審判程序意旨，並聽取公訴人及被
告之意見後，本院裁定改依簡式審判程序審理，茲判決如下：
    主    文
楊岳樺共同違反未依電子遊戲場業管理條例規定領有電子遊戲場
業營業級別證者，不得經營電子遊戲場業之規定，處有期徒刑貳
月，如易科罰金，以新臺幣壹仟元折算壹日，扣案如附表編號四
所示之物均沒收；又違反未依電子遊戲場業管理條例規定領有電
子遊戲場業營業級別證者，不得經營電子遊戲場業之規定，共陸
罪，各處有期徒刑貳月，如易科罰金，均以新臺幣壹仟元折算壹
日，扣案如附表編號一至三、五至七所示之物均沒收。應執行有
期徒刑捌月，如易科罰金，以新臺幣壹仟元折算壹日，扣案如附
表所示之物均沒收。
俞凱莉共同違反未依電子遊戲場業管理條例規定領有電子遊戲場
業營業級別證者，不得經營電子遊戲場業之規定，處拘役伍拾日
，如易科罰金，以新臺幣壹仟元折算壹日，扣案如附表編號四所
示之物均沒收。
    事實及理由
一、犯罪事實：
    楊岳樺明知未依電子遊戲場業管理條例之規定辦理營業級別
    證登記者，不得經營電子遊戲場業，竟未依電子遊戲場業管
    理條例辦理營業級別證登記，基於賭博及違法經營電子遊戲
    場業之犯意而為下列不法行為：
  (一)自民國99年11月10日（起訴書誤載為99月10日11日）起，將
    彩金大聯盟「小瑪莉」賭博性電玩1 臺擺放在其所承租之桃
    園縣新屋鄉○○路570 號1 樓「欣冰站」冰店內與不特定人
    對賭而經營電子遊戲場業，其對賭方式為：參與賭博之人每
    次以新臺幣（下同）10元硬幣1 枚投入機具內顯示積分，如
    押中可得數倍不等之積分，即可以所贏之分數以1 比1 之比
    率退幣獲得現金，如未押中則賭資由機臺沒入。嗣於100 年
    2 月12日（起訴書誤載為100 年2 月2 日）14時30分許，在
    上址為警查獲，並扣得上開機臺（含IC板1 片）及機具內之
    賭資25,230元（起訴書誤載為25,320元）。
  (二)自100 年1 月29日起，將彩金大聯盟「小瑪莉」賭博性電玩
    1 臺擺放在其所經營址設桃園縣楊梅市○○路157 之1 號「
    黑貓檳榔攤」旁之空屋內與不特定人對賭而經營電子遊戲場
    業，其對賭之方式為：參與賭博之人每次以10元硬幣1 枚投
    入機具內顯示積分，如押中可得數倍不等之積分，即可以所
    贏之分數以1 比1 之比率退幣獲得現金，如未押中則賭資由
    機臺沒入。嗣於100 年1 月31日（起訴書誤載為100 年1 月
    3 日）22時10分許，在上址為警查獲，並扣得上開機臺（含
    IC板1 片）及機具內之賭資110 元。
  (三)自100 年3 月10日起，將彩金大聯盟賭博性電玩1 臺擺放在
    其向友人借用之桃園縣八德市○○路528 巷261 號之倉庫內
    與不特定人對賭而經營電子遊戲場業，其對賭之方式為：參
    與賭博之人每次以10元硬幣1 枚投入機具內顯示積分，如押
    中可得數倍不等之積分，即可以所贏之分數以1 比5 之比率
    退幣獲得現金，如未押中則賭資由機臺沒入。嗣於100 年3
    月25日14時50分許，在上址為警查獲，並扣得上開機臺（含
    IC板1 片）及機具內之賭資4,230 元。
  (四)自100 年3 月26日起，楊岳樺夥同受其所僱用之俞凱莉基於
    前揭之共同犯意聯絡，由楊岳樺將彩金大聯盟「小瑪莉」賭
    博性電玩1 臺擺放在其所經營設在桃園縣桃園市○○街64巷
    之工地福利社倉庫內與不特定人對賭而經營電子遊戲場業，
    其對賭方式為：參與賭博之人每次以10元硬幣1 枚投入機具
    內顯示積分，如押中可得數倍不等之積分，即可以所贏之分
    數以1 比2 之比率退幣獲得現金，如未押中則賭資由機臺沒
    入。嗣於100 年4 月6 日13時25分許，為警當場查獲俞凱莉
    ，並扣得上開機臺（含IC板1 片）及機具內之賭資3,360 元
    ，始查悉上情。
  (五)自100 年4 月6 日起，將彩金大聯盟賭博性電玩1 臺擺放在
    其所經營址設桃園縣桃園市○○路○ 段169 號地下1 樓之「
    BOSS」撞球會館內與不特定人對賭而經營電子遊戲場業，其
    對賭方式為：參與賭博之人每次以10元硬幣1 枚投入機具內
    顯示積分，如押中可得數倍不等之積分，即可以所贏之分數
    以1 比5 之比率退幣獲得現金，如未押中則賭資由機臺沒入
    。嗣於100 年4 月7 日16時5 分許，在上址為警查獲，並扣
    得上開機臺（含IC板1 片）及機具內之賭資160 元。
  (六)自100 年4 月14日起，將滿天星賭博性電玩4 臺、彩金大聯
    盟「小瑪莉」賭博性電玩2 臺、彈珠檯賭博性電玩1 臺及滿
    貫大亨賭博性電玩1 臺等共計8 部機臺，擺放在其向陳姵妤
    （經臺灣桃園地方法院檢察署檢察官另為不起訴處分）所承
    租經營位在桃園縣楊梅市○○街522 號之「詠潔興實業有限
    公司」倉庫後半部，與不特定人對賭而經營電子遊戲場業，
    其對賭方式為：參與賭博之人每次以10元硬幣1 枚投入機具
    內顯示積分，如押中可得數倍不等之積分，即可以所贏之分
    數以1 比1 之比率退幣獲得現金，如未押中則賭資由機臺沒
    入。嗣於100 年4 月15日13時30分許（起訴書誤載為14時許
    ），在上址為警查獲，並扣得上開機臺（含IC板共計8 片）
    及機具內之賭資共計24,140元。
  (七)自100 年4 月16日中午12時起，將金歡禧景品販賣機賭博性
    電玩1 臺擺放在其所經營址設桃園縣平鎮市○○路25號2 樓
    之「哥神音樂茶坊」（起訴書誤載為「歌」）內與不特定人
    對賭而經營電子遊戲場業，其對賭方式為：參與賭博之人每
    次以10元硬幣1 枚投入機具內顯示積分，如押中可得數倍不
    等之積分，即可以所贏之分數以1 比1 之比率退幣獲得現金
    ，如未押中則賭資由機臺沒入。嗣於100 年4 月16日18時20
    分許，在上址為警查獲，並扣得上開機臺（含IC板1 片）及
    機具內之賭資80元。
二、證據名稱：
  (一)被告楊岳樺、俞凱莉於本院準備程序中之自白。
  (二)證人劉得和、陳姵妤於警詢及檢察官訊問中之證述、證人即
    警員徐永演、陳庭逸、李茂青於檢察官訊問中之證述。
  (三)1.犯罪事實(一) ：
      桃園縣政府警察局大園分局觀音分駐所實施臨檢紀錄表、
      桃園縣政府警察局大園分局扣押筆錄暨扣押物品目錄表、
      桃園縣政府警察局大園分局扣押物品清單、刑案現場蒐證
      照片各1 份、代保管單1 紙及扣案如附表編號一所示之物
      。
    2.犯罪事實(二) ：
      桃園縣政府警察局楊梅分局楊梅派出所扣押筆錄暨扣押物
      品目錄表、警員陳庭逸繪製之現場平面圖、桃園縣政府警
      察局楊梅分局扣押物品清單、刑案現場蒐證照片各1 份、
      代保管條1 紙及扣案如附表編號二所示之物。
    3.犯罪事實(三) ：
      桃園縣政府警察局龜山分局大埔派出所查獲記錄表、桃園
      縣政府警察局龜山分局扣押筆錄暨扣押物品目錄表、桃園
      縣政府警察局龜山分局扣押物品清單、刑案現場蒐證照片
      各1 份、代保管條1 紙及扣案如附表編號三所示之物。
    4.犯罪事實(四) ：
      桃園縣政府警察局平鎮分局扣押筆錄暨扣押物品目錄表、
      桃園縣政府警察局平鎮分局北勢派出所現場紀錄表、桃園
      縣政府警察局平鎮分局扣押物品清單、刑案現場蒐證照片
      各1 份、代保管條1 紙及扣案如附表編號四所示之物。
    5.犯罪事實(五) ：
      桃園縣政府警察局龜山分局扣押筆錄暨扣押物品目錄表、
      （電子遊藝場、遊戲場）桃園縣政府警察局龜山分局大埔
      派出所查獲記錄表、桃園縣政府警察局扣押物品清單、刑
      案現場蒐證照片各1 份、代保管條1 紙及扣案如附表編號
      五所示之物。
    6.犯罪事實(六) ：
      桃園縣政府警察局楊梅分局搜索扣押筆錄暨扣押物品目錄
      表、桃園縣政府警察局楊梅分局富岡派出所臨檢紀錄表、
      桃園縣政府警察局楊梅分局扣押物品清單、刑案現場蒐證
      照片各1 份、代保管單1 紙及扣案如附表編號六所示之物
      。
    7.犯罪事實(七) ：
      桃園縣政府警察局中壢分局普仁派出所臨檢紀錄表、桃園
      縣政府警察局中壢分局普仁派出所扣押筆錄暨扣押物品目
      錄表、桃園縣政府警察局中壢分局扣押物品清單、刑案現
      場蒐證照片各1 份、桃園縣政府警察局中壢分局普仁派出
      所代保管單1 紙及扣案如附表編號七所示之物。
三、核被告楊岳樺就犯罪事實(一)至(七)所為、被告俞凱莉就犯罪事
    實(四)所為，係犯違反電子遊戲場業管理條例第22條、刑法第
    266 條第1 項前段賭博罪。又被告楊岳樺與俞凱莉，就前述
    犯罪事實(四)犯行，有犯意聯絡與行為分擔，為共同正犯。查
    電子遊戲場業管理條例第15條規定「未依本條例規定辦理營
    利事業登記者，不得經營電子遊戲場業。」違反前揭規定者
    ，依同條例第22條規定應處以刑罰。而所謂電子遊戲場業，
    依該條例第3 條規定，係指設置電子遊戲機供不特定人益智
    娛樂之營利事業，從而所謂經營電子遊戲場「業」，乃指經
    營電子遊戲場業務而言。按刑法上所稱業務之營業犯，係指
    以反覆同種類之行為為目的之社會的活動而言，屬於集合犯
    之一種，為包括一罪（最高法院95年度台非字第318 號判決
    意旨參照），被告楊岳樺於犯罪事實(一)至(七)及俞凱莉於犯罪
    事實(四)所犯未依規定辦理營利事業登記而經營電子遊戲場業
    之犯行，屬於集合犯之一種，為包括一罪。又被告楊岳樺及
    俞凱莉於上開犯罪事實中以賭博性電子遊戲機與人對賭，其
    行為本質上即含有反覆為同一種類事務之概念在內，是渠前
    後多次賭博之行為，亦應評價為為法律上之包括一罪。被告
    楊岳樺於犯罪事實(一)至(七)中及被告俞凱莉就犯罪事實(四)之犯
    行，均各以一行為而犯上開2 罪名，應分別從一重以違反電
    子遊戲場業管理條例第22條未依電子遊戲場業管理條例規定
    領有電子遊戲場業營業級別證者，不得經營電子遊戲場業之
    規定罪處斷。被告楊岳樺就上開犯罪事實(一)至(七)所為，犯意
    各別，行為互殊，應分論併罰。爰審酌被告楊岳樺及俞凱莉
    ，擺放電子遊戲機之經營時間，與其犯罪所生危害程度，犯
    後終能坦承犯行，態度尚佳與其他一切情狀，分別量處如主
    文所示之刑，併諭知易科罰金之折算標準，就被告楊岳樺部
    分之刑暨定其應執行之刑，再諭知易科罰金之折算標準。末
    查，扣案之附表編號一、(一)所示之小瑪莉賭博性電玩1 臺（
    含IC板1 片）、附表編號二、(一)所示之小瑪莉賭博性電玩1
    臺（含IC板1 片）、附表編號三、(一)所示之彩金大聯盟賭博
    性電玩1 臺（含IC板1 片）、附表編號四、(一)所示之小瑪莉
    賭博性電玩1 臺（含IC板1 片）、附表編號五、(一)所示之彩
    金大聯盟賭博性電玩1 臺（含IC板1 片）附表編號六、(一)所
    示之滿天星賭博性電玩4 臺（含IC板4 片）小瑪莉賭博性電
    玩2 臺（含IC板2 片）、彈珠檯賭博性電玩1 臺（含IC板1
    片）及滿貫大亨賭博性電玩1 臺（含IC板1 片）、附表編號
    七、(一)所示之金歡禧景品販賣機賭博性電玩1 臺（含IC板1
    片），均為當場賭博之器具；附表編號一、(二)所示之賭資現
    金25,230元、附表編號二、(二)所示之賭資現金110 元、附表
    編號三、(二)所示之賭資現金4,230 元、附表編號四、(二)所示
    之賭資現金3,360 元、附表編號五、(二)所示之賭資現金160
    元、附表編號六、(二)所示之賭資現金24,140元、附表編號七
    、(二)所示之賭資現金80元，分別為賭檯內之財物，均應依刑
    法第266 條第2 項之規定，不問屬於犯人與否，均依法於各
    被告所犯之電子遊戲場業管理條例第22條之非法營業罪部分
    宣告沒收。
四、應適用之法條：
    刑事訴訟法第273 條之1 第1 項、第299 條第1 項前段、第
    310 條之2 、第454 條第1 項，電子遊戲場業管理條例第22
    條、第15條，刑法第11條前段、第28條、第266 條第1 項前
    段、第2 項、第55條、第51條第5 款、第41條第1 項前段、
    第8 項，刑法施行法第1 條之1 第1 項、第2 項前段
五、如不服本判決，得自收受送達之翌日起10日內向本院提出上
    訴狀（應附繕本），其未敘述上訴理由者，應於上訴期間屆
    滿後20日內補提理由書狀於本院，上訴於臺灣高等法院
本案經檢察官王碩志到庭執行職務。
中    華    民    國    100   年    9     月    16    日
                  刑事庭        法  官  潘怡華
以上正本證明與原本無異。
如不服本判決應於收受判決後10日內向本院提出上訴書狀，並應
敘述具體理由。其未敘述上訴理由者，應於上訴期間屆滿後20日
內向本院補提理由書( 均須按他造當事人之人數附繕本) 「切勿
逕送上級法院」。
                                書記官  戴育萍
中    華    民    國    100   年    9     月    16    日
附錄本案論罪科刑法條：
電子遊戲場業管理條例第22條
違反第15條規定者，處行為人1 年以下有期徒刑、拘役或科或併
科新臺幣50萬元以上250 萬元以下罰金。
電子遊戲場業管理條例第15條
未依本條例規定領有電子遊戲場業營業級別證者，不得經營電子
遊戲場業。
中華民國刑法第266 條
在公共場所或公眾得出入之場所賭博財物者，處一千元以下罰金
。但以供人暫時娛樂之物為賭者，不在此限。
當場賭博之器具與在賭檯或兌換籌碼處之財物，不問屬於犯人與
否，沒收之。
附表
┌──┬────────────────────┬────────┐
│編號│      品     名    及    數     量      │   備   註      │
├──┼────────────────────┼────────┤
│ 一 │(一)小瑪莉賭博性電玩壹臺（含IC板壹片）。  │當場賭博之器具  │
│    ├────────────────────┼────────┤
│    │(二)賭資現金貳萬伍千貳佰拾元。          │賭檯內之財物    │
├──┼────────────────────┼────────┤
│ 二 │(一)小瑪莉賭博性電玩壹臺（含IC板壹片）。  │當場賭博之器具  │
│    ├────────────────────┼────────┤
│    │(二)賭資現金壹佰壹拾元。                  │賭檯內之財物    │
├──┼────────────────────┼────────┤
│ 三 │(一)彩金大聯盟賭博性電玩壹臺（含IC板壹片）│當場賭博之器具  │
│    │  。                                    │                │
│    ├────────────────────┼────────┤
│    │(二)賭資現金肆仟貳佰拾元。              │賭檯內之財物    │
├──┼────────────────────┼────────┤
│ 四 │(一)小瑪莉賭博性電玩壹臺（含IC板壹片）。  │當場賭博之器具  │
│    ├────────────────────┼────────┤
│    │(二)賭資現金仟佰陸拾元。              │賭檯內之財物    │
├──┼────────────────────┼────────┤
│ 五 │(一)彩金大聯盟賭博性電玩壹臺（含IC板壹片）│當場賭博之器具  │
│    │  。                                    │                │
│    ├────────────────────┼────────┤
│    │(二)賭資現金壹佰陸拾元。                  │賭檯內之財物    │
├──┼────────────────────┼────────┤
│ 六 │(一)滿天星賭博性電玩肆臺（含IC板肆片）、小│當場賭博之器具  │
│    │  瑪莉賭博性電玩貳臺（含IC板貳片）、彈珠│                │
│    │  檯賭博性電玩壹臺（含IC板壹片）及滿貫大│                │
│    │  亨賭博性電玩壹臺（含IC板壹片）。      │                │
│    ├────────────────────┼────────┤
│    │(二)賭資現金貳萬肆仟壹佰肆拾元。          │賭檯內之財物    │
├──┼────────────────────┼────────┤
│ 七 │(一)金歡禧景品販賣機賭博性電玩壹臺（含IC板│當場賭博之器具  │
│    │  壹片）                                │                │
│    ├────────────────────┼────────┤
│    │(二)賭資現金捌拾元。                      │賭檯內之財物    │
└──┴────────────────────┴────────┘